臺灣臺南地方法院刑事裁定
111年度單禁沒字第365號
聲  請  人  臺灣臺南地方檢察署檢察官
被      告  劉俊廷


上列聲請人因被告違反毒品危害防制條例案件（111年度毒偵緝
字第309、310號、111年度毒偵字第1233號），聲請宣告沒收違
禁物（111年度聲沒字第810號），本院裁定如下：
    主  文
扣案如附表所示之第二級毒品甲基安非他命肆包（均含外包裝）
及殘渣袋肆個，均沒收銷燬之。
    理  由
一、本件聲請意旨略以：被告劉俊廷前因施用毒品案件，經臺灣
    臺南地方檢察署檢察官為不起訴處分確定在案，扣案之第二
    級毒品甲基安非他命4包及殘渣袋4個，係屬違禁物，有高雄
    市立凱旋醫院濫用藥物成品檢驗鑑定書3份在卷足憑，爰依
    刑法第40條第2項及毒品危害防制條例第18條第1項前段規定
    ，聲請宣告沒收銷燬等語。
二、按查獲之第一、二級毒品及專供製造或施用第一、二級毒品
    之器具，不問屬於犯人與否，均沒收銷燬之，毒品危害防制
    條例第18條第1 項前段定有明文。又違禁物，不問屬於犯罪
    行為人與否，沒收之，且得單獨宣告沒收，刑法第38條第1
    項、第40條第2 項亦有明定。而甲基安非他命係毒品危害防
    制條例第2 條第2 項第2 款所規範之第二級毒品，禁止持有
    、施用，自屬違禁物無訛，應依毒品危害防制條例第18條第
    l 項前段規定，沒收銷燬之。
三、經查：被告前因施用第二級毒品案件，經依本院110年度毒
    聲字第428號裁定送勒戒處所執行觀察、勒戒後，認無繼續
    施用毒品之傾向，於民國111年6月15日釋放，由臺灣臺南地
    方檢察署檢察官於同年月16日以111年度毒偵緝字第309、31
    0號、111年度毒偵字第1233號為不起訴處分確定等情，業經
    本院閱卷查明屬實，並有上開刑事裁定、釋放通知及不起訴
    處分書各1件附卷可稽。而該三案所查扣之如附表所示之白
    色結晶4包及殘渣袋4個，經送鑑定結果，確實均檢出第二級
    毒品甲基安非他命成分，有高雄市立凱旋醫院110年2月18日
    高市凱醫驗字第67088濫用藥物成品檢驗鑑定書（110毒偵13
    1號卷第23頁）、110年12月13日高市凱醫驗字第70928濫用
    藥物成品檢驗鑑定書（110毒偵2072號卷第23至24頁）、111
    年7月22日高市凱醫驗字第74148濫用藥物成品檢驗鑑定書（
    111毒偵1233號卷第30頁）各1件在卷可憑，足證扣案如附表
    所示之白色結晶4包及殘渣袋4個，均係毒品危害防制條例第
    2條第2項第2款規定之第二級毒品甲基安非他命無訛，屬違
    禁物，依同條例第18條第1項前段規定，不問屬於犯罪行為
    人與否，沒收銷燬之，聲請人聲請單獨宣告沒收銷燬，洵屬
    有據，本件聲請為有理由，應予准許。又包裝上開毒品之包
    裝袋，因其上殘留之毒品難以析離，且無析離之實益與必要
    ，亦應視為違禁物，宣告沒收銷燬。至鑑驗所耗損之第二級
    毒品甲基安非他命，既已滅失，自無庸再予宣告沒收銷燬，
    附此敘明。
四、依刑事訴訟法第455條之36第2項，刑法第40條第2項，毒品
    危害防制條例第18條第1項前段，裁定如主文。
中　　華　　民　　國　　111 　年　　10　　月　　24　　日
　　　　　　　　　刑事第九庭    法　官　林欣玲
以上正本證明與原本無異。
如不服本裁定，應於收受送達後5日內向本院提出抗告狀。（應
附繕本）
　　　　　　　　　　　　　　　　書記官　徐毓羚
中　　華　　民　　國　　111 　年　　10　　月　　26　　日

附表：　　　　　　　　　
編號 扣押物名稱及數量 扣押時、地 扣押案號  1 白色結晶1包，檢出第二級毒品甲基安非他命成分，檢驗前淨重1.061公克，檢驗後淨重1.051公克（見110毒偵131號卷第23頁高雄市立凱旋醫院110年2月18日高市凱醫驗字第67088濫用藥物成品檢驗鑑定書）。 臺南市政府警察局永康分局員警持本院核發之搜索票，於109年12月28日8時55分至9時5分許，在臺南市○區○○路000號旁停車位、被告駕駛之ARD-8067號自小客車執行搜索查扣（見0000000000號永康分局警卷第9頁搜索票、第11至14頁搜索扣押筆錄、第15頁扣押物品目錄表）。 110年度毒偵字第131號、111年度毒偵緝字第309號 臺灣臺南地方檢察署110年度安保字第12號扣押物品清單（110毒偵131號卷第21頁）  2 白色結晶1包，檢出第二級毒品甲基安非他命成分，檢驗前淨重0.103公克，檢驗後淨重0.090公克（見110毒偵131號卷第23頁高雄市立凱旋醫院110年2月18日高市凱醫驗字第67088濫用藥物成品檢驗鑑定書）。 臺南市政府警察局永康分局員警持本院核發之搜索票，於109年12月28日9時47至52分許，在臺南市○○區○○○路000巷0弄00號被告住處執行搜索查扣（見0000000000號永康分局警卷第19頁搜索票、第21至24頁搜索扣押筆錄、第25頁扣押物品目錄表）。  3 白色結晶1包，檢出第二級毒品甲基安非他命成分，檢驗前淨重0.179公克，檢驗後淨重0.167公克（見110毒偵2072號卷第23頁高雄市立凱旋醫院110年12月13日高市凱醫驗字第70928濫用藥物成品檢驗鑑定書） 臺南市政府警察局永康分局員警於110年10月11日12時20分，持臺灣臺南地方檢察署檢察官核發之拘票，在臺南市○○區○○○路000巷0弄00號被告住處逮捕被告，並執行附帶搜索查扣（見0000000000號永康分局警卷第15至18頁搜索扣押筆錄、第21頁扣押物品目錄表） 110年度毒偵2702號、111年度毒偵緝字第310號 臺灣臺南地方檢察署111年度安保字第190號扣押物品清單（110毒偵2702號卷第26頁） 4 殘渣袋4個，均檢出甲基安非他命成分，檢驗前毛重各0.260公克、0.272公克、0.332公克、0.316公克（見110毒偵2072號卷第23至24頁高雄市立凱旋醫院110年12月13日高市凱醫驗字第70928濫用藥物成品檢驗鑑定書）。  110年度毒偵2702號、111年度毒偵緝字第310號 臺南地方檢察署111年度保管字第766號扣押物品清單（110毒偵2702號卷第25頁） 5 白色結晶1包，檢出第二級毒品甲基安非他命成分，檢驗前淨重0.205克，檢驗後淨重0.193公克（見111毒偵1233號卷第30頁高雄市立凱旋醫院111年7月22日高市凱醫驗字第74148濫用藥物成品檢驗鑑定書。 臺南市政府警察局永康分局員警於111年5月6日22時10分許，在臺南市永康區忠孝路429巷口執行巡邏勤務，查獲因詐欺另案通緝之被告，遂逮捕被告後執行附帶搜索查扣（見0000000000號永康分局警卷第11至17頁搜索扣押筆錄、第21頁扣押物品目錄表） 111年度毒偵字第1233號 臺灣臺南地方檢察署111年度安保字第595號扣押物品清單（111毒偵1233號卷第31頁）